【裁判字號】    88,訴緝,37
【裁判日期】    890114
【裁判案由】    詐欺等
【裁判全文】
台灣嘉義地方法院刑事判決                          八十八年度訴緝字第三七號
    公  訴  人  台灣嘉義地方法院檢察署檢察官
    被      告  甲○○
    指定辯護人  本院公設辯護人  丙○○
右列被告因詐欺等案件，經檢察官提起公訴（八十三年度偵字第四四二八號），本院
判決如左：
    主  文
甲○○共同意圖供行使之用，而偽造有價證券，處有期徒刑年肆月。
附表所示偽造之署押及偽造之有價證券均沒收。
    事  實
一、緣張育源（業經判決確定）於受僱北昇汽車股份有限公司（址設雲林縣北港鎮○
    ○路二一七號，下稱北昇公司）任業務員期間，曾於八十二年十月十五日，挪用
    其所招攬之客戶陳坤榮（已經公訴人另行不起訴處分在案）交付之購車車款新台
    幣（下同）八十一萬九千二百六十四元後，未交車予陳坤榮，經陳坤榮向其逼討
    後，張育源竟與其配偶甲○○共同意圖為自己不法之所有，基於偽造文書、偽造
    有價證券、詐欺之犯意聯絡，於八十三年二月二十五日，由張育源向北昇公司職
    員許峰龍稱有客人要訂車並要辦理汽車分期付款買賣，索得分期付條件買賣契約
    書、動產擔保交易附條件買賣設定登記申請書、空白本票後，未經其弟張育嘉及
    陳坤榮同意，擅自以陳坤榮名義為買受人即債務人，以張育嘉為連帶保證人，分
    由甲○○在分期附條件買賣契約書末頁買受人簽名欄、對保簽名欄內，與動產擔
    保交易附條件買賣設定登記申請書上末頁債務人簽名欄，連續偽造（簽）陳坤榮
    之姓名即署押（如附表第一項所示），由張育源在上開買賣契約書末頁連帶保證
    人欄、對保人欄內，連續偽造張育嘉姓名即署押（如附表第二項），並盜蓋彼等
    印章，據以偽造上開契約書及申請書等二紙私文書，足生損害於陳坤榮、張育嘉
    ，甲○○且自任連帶保證人，而張育源與甲○○並共同意圖供行使之用，兩人續
    分工偽簽張育嘉、陳坤榮姓名於上開本票發票人欄，共同偽造以陳坤榮、張育嘉
    等為發票人、面額六十六萬零九百六十元、受款人北昇公司之本票一紙（如附表
    第三項所示），併同上開偽造之契約書、申請書等，持交不知情之北昇公司同事
    許峰龍對保（許峰龍明知並未依規定執行對保程序，竟在其業務上作成之對保人
    欄簽名表示已對保完畢，此部分犯行業經本院判處有期徒刑四月在案），向北昇
    公司佯以附條件買賣方式，約定價金每月一付，每期金額新台幣（下同)二萬七
    千五百四十元，在價金未全部付清前，僅得先佔有並使用該車輛，北昇公司仍保
    有該車之所有權，而向陷於錯誤之北昇公司人員詐購得福特１９９３年式，ＭＯ
    ＮＤＥＯ型、車牌號碼ＲＺ─九五九一、引擎號碼ＰＤ８７３５３之小客車一部
    ，得手後交予不知情之陳坤榮（已經公訴人另行不起訴處分在案）駕用，足生損
    害於北昇公司、陳坤榮及張育嘉。嗣張育源即未依約繳納分期價款，北昇公司乃
    依約逕在前揭本票填入到期日，並持向本院聲請裁定准予強制執行，經陳坤榮獲
    悉後，向本院請求確認該本票債權不存在，北昇公司人員始知受騙。
二、案經北昇公司代表人乙○○訴請台灣嘉義地方法院檢察署檢察官偵查起訴。
    理  由
一、訊據被告固不否認有於前揭時間、地點，在如附表所示之處偽造「陳坤榮」署押
    之行為，惟否認有何偽造文書以及有價證券之行為，辯稱：因伊先生會打她，她
    不得以才偽造署押，伊無偽造之意等語。經查：前揭事實，業據被告於本院調查
    審理時供述明確，經核與被害人陳坤榮指述之情節，被告張育源、許峰龍陳述之
    情節，告訴人北昇公司代表人乙○○於偵查中指述之情節相符，堪信為真實；次
    查：被告於偵查中否認其有偽造「陳坤榮」署押之行為，供稱係張育源偽造其簽
    名之方式所為，而於本院調查時，復改稱係因張育源要打他才偽造等語，其供述
    前後顯不一致，是被告所辯遭毆打等語，已堪容疑；再查：被告張育源因前揭行
    為在本院以八十四年訴緝字第五三號案件審理時，猶供稱：「都是我簽的，印章
    是我蓋上去的，名字我寫的」、「（切結書、本票）均是我簽的」（本院卷附八
    十四年訴緝字第五三號八十四年十月十六日訊問筆錄參見），「陳坤榮也是我簽
    的，對保欄上三位名字也是我簽的，陳坤榮三字是甲○○寫在另紙上，我模仿簽
    在契約書、本票」（本院卷附前開案件八十四年十月二十六日審判筆錄參見）等
    語，是張育源於其案件調查審理時，顯然有冀圖一人承攬所有責任，並配合被告
    甲○○於偵查中供詞，以便承擔被告責任之情形甚明，保護被告甲○○之情油然
    可見，衡諸常情，當無被告所辯毆打之事，是被告所辯，委不足採，此外，復有
    動產擔保交易附條件買賣設定登記申請書、附條件買賣契約書、本票附卷可稽，
    本件事證已臻明確，被告犯行堪予認定。
二、核被告所為，係犯刑法第二百零一條第一項偽造有價證券罪、第二百十條、第二
    百十六條行使偽造私文書罪及第三百三十九條第一項之詐欺取財罪。被告與張育
    源間，有犯意聯絡及行為分擔，為共同正犯。被告偽造署押行為，係偽造各該私
    文書、偽造有價證券之部分行為；另偽造私文書之低度行為，為行使偽造私文書
    之高度行為所吸收；又行使偽造之有價證券之低度行為，應為高度之偽造行為所
    吸收，均不另論罪。被告所犯上開三罪間，具有方法結果之牽連關係，應從一重
    之偽造有價證券罪處斷。爰審酌被告之素行、犯罪之動機、目的、手段、生活狀
    況、智識程度、並偽造有價證券行使，嚴重危害交易秩序、所生損害、惡性、犯
    後僅坦承部分行為等一切情狀，量處如主文所示之刑。如附表所示偽造之署押及
    有價證券，均應分別依刑二百十九條、第二百零五條規定宣告沒收，附表第三項
    所示被告於本票發票人欄上偽造之「陳坤榮、張育嘉」署押各一枚，因該本票既
    已宣告沒收，無再就該二枚偽造之署押另宣告沒收之必要，附此敘明。
三、據上論斷，應依刑事訴訟法第二百九十九條第一項前段，刑法第二十八條、第二
    百零一條第一項、第二百十六條、第二百十條、第三百三十九條第一項、第五十
    五條、第二百十九條、第二百零五條，罰金罰鍰提高標準條例第一條前段，判決
    如主文。
本案經檢察官葉耿旭到庭執行職務
中      華      民      國    八十九    年      一      月     十四     日
                                      台灣嘉義地方法院刑事第二庭
                                          法  官  蘇  嘉  豐
右正本證明與原本無異。
如不服本判決，應於判決送達後十日內向本院提出上訴狀( 應附繕本 )。
中    華    民    國     八十九       年    一    月     十七       日
                                          書記官  陳  冠  學
附表：
┌──┬────────────────────────────────┐
│編號│偽造之署押或有價證券                                            │
├──┼────────────────────────────────┤
│    │共同被告甲○○在八十三年二月二十五日、陳坤榮與北昇公司名義簽定之│
│ １ │附條件買賣契書上末頁買受人簽名欄、對保簽名欄內，與動產擔保交易附│
│    │條件買賣設定登記申請書上末頁債務人簽名欄，偽造「陳坤榮」之署押共│
│    │三枚。                                                          │
├──┼────────────────────────────────┤
│ ２ │被告張育源在右開買賣契約書末頁連帶保證人欄、對保人欄內，偽造「張│
│    │育嘉」署押各一枚。                                              │
├──┼────────────────────────────────┤
│    │被告張育源與甲○○共同偽造張育嘉、陳坤榮署押於本票發票人欄，共同│
│ ３ │偽造以陳坤榮、張育嘉等為發票人、面額六十六萬零九百六十元、受款人│
│    │北昇公司之本票一紙。                                            │
└──┴────────────────────────────────┘


司法院資訊處製作；財團法人民間司法改革基金會備份。
